---
title: "Pipeline complete"
output: 
---

```{r libraries, warnings = FALSE}
library(RPostgres)
library(DBI)
library(tidyverse)
library(lubridate)
library(glue)
library(celestial)

```
#Datenbank Teil
##Set-up für Verbindung zur DB
```{r set-up Verbindung}
db <- "schneefall_database"
db_host <- "v000727.edu.ds.fhnw.ch"
db_port <- "50011"
db_user <- 'schneefall'
db_pass <- "Klima2023"

conn <- dbConnect(
  Postgres(),
  dbname = db,
  host = db_host,
  port = db_port,
  user = db_user,
  password = db_pass
)

```


##Stations File vorbereiten: Bereinigen & als neuen Dataframe speichern
```{r Defining all variables}
wd <- "/zips/"

setwd(wd)

#stations with snowdata
snow_zip <-  "snowdepth.zip"
stations_snow <- read_csv(unzip(snow_zip, "stations.txt"),col_types = 'icccci',  skip = 17, na = c("NA", "-999", "9999", "-9999"))


#stations without snowdata
rain_zip <- "ECA_blend_rr.zip"
temp_zip <- "ECA_blend_tg.zip"

stations_tg <- read_csv(unzip(temp_zip, "stations.txt"), skip = 17, na = c("NA", "-999", "9999", "-9999"))
stations_rr <- read_csv(unzip(rain_zip, "stations.txt"), skip = 17, na = c("NA", "-999", "9999", "-9999"))

```


```{r function for cleaning stations}
europe <-  c("GB", "IE", "PL", "AT", "HU", "SK", "DE", "SI", "DK", "MD", "UA", "BY", "LV", "LT", "EE", "NL", "CH", "LU", "IS", "FR", "IT", "ME", "SR", "HR", "SE", "NO", "FI", "RU", "SJ","GR", "BA", "ME", "RO", "PT", "AL", "MK", "BG", "TR", "ES")

missing_countries <- c("GR", "FI", "FR", "BA", "ME", "RO", "PT", "AL", "MK", "BG", "TR", "ES", "IT" )


clean_stations <- function(df){
  clean_df <- df %>% 
  filter(CN %in% europe) %>% 
  filter(CN %in% europe) %>% 
   mutate(country = recode(CN, 
                           "AM" = "armenia",
                           "AT" = "austria",
                           "AZ" = "azerbaijan",
                           "BY" = "belarus",
                           "CH" = "switzerland",
                           "DE" = "germany",
                           "DK" = "denmark",
                           "EE" = "estonia",
                           "ES" = "spain",
                           "FI" = "finland",
                           "FR" = "france",
                           "GB" = "united kingdom",
                           "GE" = "georgia",
                           "GL" = "greenland",
                           "HR" = "croatia",
                           "HU" = "hungary",
                           "IE" = "ireland",
                           "IS" = "iceland",
                           "IT" = "italy",
                           "KZ" = "kazakhstan",
                           "KG" = "kyrgyzstan",
                           "LV" = "latvia",
                           "LT" = "lithuania",
                           "LU" = "luxembourg",
                           "MD" = "moldova",
                           "ME" = "montenegro",
                           "NL" = "netherlands",
                           "NO" = "norway",
                           "PL" = "poland",
                           "RS" = "serbia",
                           "RU" = "russia",
                           "SE" = "sweden",
                           "SI" = "slovenia",
                           "SK" = "slovakia",
                           "SJ" = "svalbard and jan mayen",
                           "TM" = "turkmenistan",
                           "TJ" = "tajikistan",
                           "UA" = "ukraine",
                           "UZ" = "uzbekistan", "AL" = "albania",
                           "BA" = "bosnia",
                           "BG" = "bulgaria",
                           "GR" = "greece",
                           "ME" = "montenegro",
                           "MK" = "macedonia",
                           "PT" = "portugal",
                           "RO" = "romania",
                           "TR" = "turkey")) %>% 
  rename_all(tolower)%>%
  mutate(s = as.numeric(substr(lon, 2,4))) %>% 
  filter(s < 90) %>% 
  mutate(lon = dms2deg(lon),
       lat = dms2deg(lat),
       staname = str_to_title(staname),
       stahght = paste0(str_to_title(staname), ", ", hght, "m")) %>% 
  select(-s, - staname) 
}


```


```{r Stationsdateien vorbereiten}
st <- clean_stations(stations_snow)
st_tg <- clean_stations(stations_tg)
st_rr <- clean_stations(stations_rr)

```


```{r Temperatur & Niederschlag mergen}
merged_stations <- merge(st_tg, st_rr)
merged_stations <- merged_stations %>%  filter(cn %in% missing_countries)
merged_stations  %>% group_by(country) %>% count()
```

##Pipeline Messwerte

```{r Funktion Datawrangling Messdaten}
clean_data <- function(df, stationfile) {
    df_days <- data.frame(md = format(seq(as.Date("2021-10-01"), as.Date("2022-04-30"), by = "day"), "%m-%d"), 
                      day_nr = 1:length(format(seq(as.Date("2021-10-01"), as.Date("2022-04-30"), by = "day"), "%m-%d")))

    clean_data <- df %>% 
      rename_at(5, ~'Q') %>% 
      filter(Q != 9) %>% 
      mutate(DATE = as_date(DATE), 
        year = year(DATE))%>% 
      rename_all(tolower) %>% 
      select(-c(q, souid)) %>% 
      mutate(winter_season = ifelse(month(date)  %in% c(9,10,11,12), year, year-1),
             season = ifelse(month(date) %in% c(10,11,12,1,2,3,4), "winter", "summer"),
             md = format(date, "%m-%d")) %>% 
      left_join(df_days, by = "md") %>% 
      select( -md)
    
      test_size <- clean_data %>% filter(season == "winter") %>% group_by(year) %>%  count() %>%  filter(n > 90) 
      clean_data <- filter(clean_data, year %in% test_size$year)
      
    clean_data <- inner_join(clean_data, stationfile, by = "staid")
    return(clean_data)
    
}
```

```{r Pipeline-Funktion Schneetabellen}
#Pipeline bereinigt Daten & prüft, ob der resultierende dataframe noch genügend Datensätze hat. Wenn ja wird in die DB gespeichert. 

pipeline <- function(slice, skip, tablename,threshhold) {
   for (i in slice) {
    filename <- paste0("SD_STAID", i, ".txt")
    df <- read_csv(unzip(snow_zip, filename), col_types = 'iicii', skip = skip, na = c("NA", "-999", "9999", "-9999"))
    file.remove(filename)
    new_data <- clean_data(df, st) 
   
    if ((max(new_data$year)-min(new_data$year) < threshhold)|
        nrow(new_data)<400){
      print(paste("skipped file: ", i))
      next
    }
    
    station_table  <- glue("sta_{unique(new_data$staid)}" )
    
    reduced_data <- new_data %>% select(-c(lat,lon, hght))
    
    dbWriteTable(conn, tablename, new_data, temporary = FALSE, append = TRUE)
    dbWriteTable(conn, station_table, reduced_data, temporary = FALSE, append = TRUE)
    print(paste(i, "ok!"))

}
}

```


##Berechnete Daten
```{r Pipeline mit Berechnung Schneedaten}

pipeline_mc <- function(station, tabellenname, threshhold) {
  for (i in station) {
    error_occurred <- FALSE

    print(paste("start file:", i))
    rain_file <- paste0("RR_STAID", station, ".txt")
    temp_file <- paste0("TG_STAID", station, ".txt")
    df_temp <- read_csv(unzip(temp_zip, temp_file), col_types = "iicii", skip = 20, na = c("NA", "-999", "9999", "-9999"))
    df_rain <- read_csv(unzip(rain_zip, rain_file), col_types = "iicii", skip = 20, na = c("NA", "-999", "9999", "-9999"))
    file.remove(rain_file)
    file.remove(temp_file)

    temp_clean <- clean_data(df_temp, merged_stations)
    rain_clean <- clean_data(df_rain, merged_stations)
    rain_clean <- rain_clean %>% mutate(rr = rr / 10) 
    #print("cleaning done")

      tryCatch(
        {
          countries <- merge(temp_clean, rain_clean)
          countries <- countries |> arrange(country, station, date)
          countries$sd <- 0
          prev_snow_depth <- 0
          for (i in 1:nrow(countries)) {
            if (countries$tg[i] < 0) {
              # Add precipitation to snow depth
              countries$sd[i] <- countries$sd[i] + countries$rr[i]
            }
            # Calculate 10% of snow_depth of the previous day
            tenth <- 0.1 * prev_snow_depth

            # Calculate the amount of snow to transfer from the previous day according to current temperature and snow quantity of the previous day
            if (countries$tg[i] < 5) {
              if (tenth < 1) {
                countries$sd[i] <- countries$sd[i] + (max(0, prev_snow_depth - 1))
              } else if (tenth > 5) {
                countries$sd[i] <- countries$sd[i] + (prev_snow_depth - 5)
              } else {
                countries$sd[i] <- countries$sd[i] + (0.9 * prev_snow_depth)
              }
            } else if (countries$tg[i] >= 5 && countries$tg[i] < 10) {
              if (tenth < 2) {
                countries$sd[i] <- countries$sd[i] + (max(0, prev_snow_depth - 2))
              } else if (tenth > 8) {
                countries$sd[i] <- countries$sd[i] + (prev_snow_depth - 8)
              } else {
                countries$sd[i] <- countries$sd[i] + (0.8 * prev_snow_depth)
              }
            } else {
              if (tenth < 3) {
                countries$sd[i] <- countries$sd[i] + (max(0, prev_snow_depth - 3))
              } else if (tenth > 10) {
                countries$sd[i] <- countries$sd[i] + (prev_snow_depth - 10)
              } else {
                countries$sd[i] <- countries$sd[i] + (0.5 * prev_snow_depth)
              }
            } # end first if block

            # If the temperature is 2 or more, precipitation is rain and melts away snow at a ratio of precipitation / 2
            if (countries$tg[i] >= 2) {
              countries$sd[i] <- countries$sd[i] - (countries$rr[i] / 2)
            }

            # Round snow depth to 1 decimal place and ensure it's neither negative nor higher than 700
            countries$sd[i] <- max(min(round(countries$sd[i], 1), 1700), 0)

            # Set previous snow depth to current snow depth for next iteration
            prev_snow_depth <- countries$sd[i]
          } #end calculations
          
          countries <- countries %>%
            select(-c(tg, rr)) %>%
            mutate(sd = as.integer(sd))
          print("calculations done")

          # check if enough data in file
          if ((max(countries$year) - min(countries$year) < threshhold) | nrow(countries) < 200) {
            print(paste("skipped file: ", i))
            next
          }
          country_table <- unique(countries$country)
          station_table <- glue("sta_{unique(countries$staid)}")

          reduced_data <- countries %>% select(-c(lat, lon, hght))
          print("all good, going to db")

          dbWriteTable(conn, tabellenname, countries, temporary = FALSE, append = TRUE)
          print("cdk good!")
          dbWriteTable(conn, station_table, reduced_data, temporary = FALSE, overwrite = TRUE)
          print(paste( station_table, "ok!"))

        }, error = function(e) {
        error_occurred <- TRUE
      })
    if (error_occurred) {
      print("error!")
      next
      }
  
  }

}
          
          
```

### Pipeline für Länder mit Schnee (ausser Deutschland)
```{r Liste von Dateien erstellen}
#Namen von Stationen auflisten ohne Deutschland
stations_to_loop <- filter(st, country != "germany")

#station_ids umformatieren, so dass sie dem Namensformat der zipdatei entsprechen
station_ids <- formatC(stations_to_loop$staid, width = 6, format = "d", flag = "0")

#Liste in einen Vektor packen damit die Dateien einzeln verarbeitet werden
#fileslist <- c(station_ids)
```

```{r Pipeline-Funktion aufrufen, eval = TRUE}
setwd(wd)

for (i in station_ids){
pipeline(i, 22, "cdk", 10)
  }

```

### Pipeline für Länder ohne Schnee
```{r Stationsliste fehlende Länder}
#create list of staids to loop through
station_ids_mc <- formatC(merged_stations$staid, width = 6, format = "d", flag = "0")

newlist <- slice(merged_stations, 82:1068 )

station_ids_mc_new <- formatC(newlist$staid, width = 6, format = "d", flag = "0")



```


```{r Pipeline fehlende Länder aufrufen, eval = FALSE}
setwd(wd)



for (i in station_ids_mc_new){
  pipeline_mc(i, "cdk", 1)
}


tables <- data.frame(dbListTables(conn))

```
## Daten für Deutschland
Da Deutschland sehr viele Stationen hat, werden die Daten getrennt geladen um sicher zu sein, dass für alles genug Platz vorhanden ist
```{r deutschland, eval = FALSE}
set.seed(50)
germany_raw <- st %>% filter(cn == "DE")

germany_max <- germany_raw %>%
  arrange(desc(hght)) %>%
  slice_max(hght, n = 10)


germany <- germany_raw %>%
  group_by(
    lat_cut = cut(lat, breaks = 20),
    long_cut = cut(lon, breaks = 20),
    hght_cut = cut(hght, breaks = 20) ) %>%
  sample_frac(0.5) %>%
  ungroup() %>%
  select(-c(lat_cut, long_cut, hght_cut)) %>%
  rbind(germany_max)

germany
summary(germany_raw)
summary(germany)

```

```{r Pipeline für Deutschland aufrufen}
station_ids_ger <- formatC(germany$staid, width = 6, format = "d", flag = "0")

setwd(wd)

for (i in station_ids_ger){
pipeline(i, 22, "cdk", 10)
  }

```


# Zweiter Teil: Daten aggregieren
```{r Stationstabelle erstellen und speichern}

#speichert eine Liste aller Stationen im Datenset, damit nachher anhand dieser geschaut werden kann, welche Station am nächsten ist. Zusätzlich wird das erste & letzte Jahr gewählt
stations <- dbGetQuery(conn, "select min(staid) as staid, 
                              stahght as stahght, 
                              max(hght) as height, max(lat) as lat, 
                              max(lon) as lon, max(winter_season) as last_year, 
                              min(year) as first_year, country from cdk group by country, stahght")       


dbWriteTable(conn, "stations", stations, temporary = FALSE, overwrite = TRUE)

```


##Kennzahlen: Datensatz erzeugen aus cdk
```{r Daten abfragen für Kennzahlen}
query <- "select staid, stahght, country, winter_season,
          avg(sd) as snow,
          sum(case when sd > 0 then 1 else 0 end)  as snow_days,
          sum(case when sd > 10 then 1 else 0 end)  as snow_days10,
          sum(case when sd > 40 then 1 else 0 end)  as snow_days40,
          max(lat) as lat,
          max(lon) as lon
          from cdk
          where season = 'winter'
          group by (country, staid,stahght, winter_season)"

querydays <- "select staid, 
              stahght, 
              country,
              winter_season,
              min(day_nr) as first_day,
              max(day_nr) as last_day
              from cdk
              where sd > 0
              group by (country, staid,stahght, winter_season)
              "

stations_summaries <- dbGetQuery(conn, query)
stations_days <- dbGetQuery(conn, querydays)
stations_kv <- merge(stations_summaries, stations_days)
```


```{r Kennzahlen Stationen berechnen}
stations_statistics  <- stations_kv %>% 
  filter((winter_season >=  1950 & winter_season <=  1980) | winter_season >=  2010  ) %>% 
  group_by(staid, period = ifelse(winter_season >=  1950 & winter_season <=  1980, "p1", "p2")) %>% 
        summarize(snow = round(mean(snow, na.rm = TRUE),2), 
                  days = round(mean(snow_days, na.rm = TRUE),2),
                  days10 = round(mean(snow_days10, na.rm = TRUE),2),
                  first = round(mean(first_day, na.rm = TRUE),2),
                  last = round(mean(last_day, na.rm = TRUE),2),
                  dur = last - first) %>%
        ungroup() %>% 
        pivot_wider(names_from = period, values_from = c(snow, days, days10, first, last,dur)) %>% 
        drop_na() %>% 
        mutate(
         snow_diff_pct = percent(round(-1*(1-snow_p2 / snow_p1),2)),
         days_diff_pct = percent(round(-1*(1-days10_p2 / days10_p1),2)),
         first_diff = first_p2 - first_p1,
         dur_diff = dur_p2 - dur_p1) %>% 
        ungroup() %>% 
        drop_na()

sta_kv <- inner_join(stations, stations_statistics, by = "staid")
dbWriteTable(conn, "stations_kv", sta_kv, overwrite = TRUE)


```


```{r Kennzahlen für ganz Europa berechnen}
europe_kv <- stations_kv %>% 
  filter((winter_season >=  1950 & winter_season <=  1980) | winter_season >=  2010  ) %>% 
  group_by(period = ifelse(winter_season >=  1950 & winter_season <=  1980, "p1", "p2")) %>% 
        summarize(snow = round(mean(snow, na.rm = TRUE),2), 
                  days = round(mean(snow_days, na.rm = TRUE),2),
                  days10 = round(mean(snow_days10, na.rm = TRUE),2),
                  first = round(mean(first_day, na.rm = TRUE),2),
                  last = round(mean(last_day, na.rm = TRUE),2),
                  dur = last - first) %>%
        ungroup() %>% 
        pivot_wider(names_from = period, values_from = c(snow, days, days10, first, last,dur)) %>% 
        drop_na() %>% 
        mutate(
         snow_diff_pct = percent(round(-1*(1-snow_p2 / snow_p1),2)),
         days_diff_pct = percent(round(-1*(1-days10_p2 / days10_p1),2)),
         first_diff = first_p2 - first_p1,
         dur_diff = dur_p2 - dur_p1,
         first_p1_date = as.Date("01-10", format = "%d-%m")+first_p1,
         first_diff_date = as.Date("01-10", format = "%d-%m")+first_p1+first_diff) %>% 
        mutate(first_p1_date = format(first_p1_date, format="%d.%b"),
               first_diff_date = format(first_diff_date, format="%d.%b")) %>% 
        ungroup() %>% 
        drop_na()


dbWriteTable(conn, "europe_kv", europe_kv, overwrite = TRUE)

```

```{r cdk löschen um Platz zu sparen, eval = FALSE}

dbRemoveTable(conn, "cdk")


    
```


