---
title: "R Notebook"
---

```{r}
library(leaflet)
library(rsconnect)
library(rgdal)
library(sp)
library(raster)
library(tmap)
library(dplyr)
library(stringr)
library(tidyverse)
library(sf)

getwd()
load("df_snow.RData")
```
```{r}
getwd()
```
Entzippen des Datensatzes
```{r}
system("unzip./geospatial/Shape_files/ne_10m_admin_0_countries.zip")
unzip(zipfile = "./geospatial/Shape_files/ne_10m_admin_0_countries.zip", exdir = "./Shape_files/data")
```
Einlesen eines Shapefiles
```{r}
# sp <- readOGR(dsn = "./cdk-klima-challenge/geospatial/Shape_files/data/",
#               layer = "ne_10m_admin_0_countries",
#               verbose = FALSE)
sp <- readOGR(dsn = "./Shape_files/data/",
              layer = "ne_10m_admin_0_countries",
              verbose = FALSE)  

```


```{r}
str(sp, max.level = 2)
```
```{r}
proj4string(sp)
```
```{r}
sp@proj4string
```
```{r}
slot(sp, "proj4string")
```
```{r}
str(sp@polygons, max.level = 2)
```
```{r}
str(sp@data, max.level = 2)
```
```{r}
sp@data$CONTINENT
```
```{r}
sp[["CONTINENT"]]
```
```{r}
europe <- sp[sp[["CONTINENT"]] == "Europe", ]
```
```{r}
str(europe, max.level = 2)
```
```{r}
str(europe@data, max.level = 2)
```
```{r}
qtm(europe, fill = "NAME", filltitle = "Country")
```
```{r}
tm_shape(europe) +
  tm_polygons(col = "NAME", title = "Country")

#tmap_save(filename = "Europe.html", max.categories = 51)
```
nötige Attribute behalten
```{r}
europe@data <- europe@data[, c("NAME", "CONTINENT", "SUBREGION")]
```
neues Attribut zu Shapefile hinzufügen
```{r}
# europe$winter_month <- NA
# europe$station <- NA
# europe$latitude_deg <- NA
# europe$longitude_deg <- NA
# europe$height <- NA
# europe$id <- NA
# #proj4string(europe) <- CRS("+proj=longlat +datum=WGS84")
# str(europe@data)
```

Attribute im Shapefile umbenennen
```{r}
europe@data <- europe@data %>%
  rename(country = NAME, continent = CONTINENT, subregion = SUBREGION)
```
Variablen in der Spalte country am Wortanfang groß schreiben (aus dem Paket stringr)
```{r}
df_snow$country <- str_to_title(df_snow$country)
```

Namen der Länder im Shapefile und im Dataframe vergleichen
```{r}
# laden des gespeicherten Dataframes df_snow
load("df_snow.RData")

# Ländername im Dataframe groß schreiben
df_snow$country <- str_to_title(df_snow$country)

# Anpassen des Ländernames Tãœrkiye in Turkey
df_snow <- df_snow %>%
    filter(station != "trabzon")

# Ländernamen des Dataframes mit Ländernamen des Shapefiles vergleichen und in neuer Spalte speichern mit dem Namen same_name_in_shapefile
df_snow <- df_snow %>%
    mutate(same_name_in_shapefile = country %in% europe@data$country)

# Neues Dataframe name_diff mit den Ländern erstellen, die nicht im Shapefile vorkommen
name_diff <- df_snow %>%
    filter(same_name_in_shapefile == FALSE) %>%
    select(country) %>%
    unique()
# Ausgabe des Dataframes name_diff
name_diff
```

Erstellen von 2 neuen Dataframes mit den Ländern, die zu Europa gehören und den Ländern, die nicht zu Europa gehören
```{r}
# Länder, die nicht zu Europa gehören
name_not_europe <- name_diff %>%
    filter(country != "Bosnia And Herzegovina")
```
Nicht europäische Länder aus dem Dataframe entfernen
```{r}
# Herausfiltern der Länder, die nicht zu Europa gehören
df_snow <- df_snow %>%
  filter(country != (country %in% name_not_europe$country))


# Liste der Länder aus dem Shapefile erstellen
df_country_shp <- data.frame(europe@data$country)
colnames(df_country_shp) <- "country"

# Länder, die nicht im Dataframe vorkommen
name_not_df_but_shape <- anti_join(df_country_shp, df_snow, by = "country")
name_not_df_but_shape <- name_not_df_but_shape %>% arrange(country)
```
Das Land Bosnia And Herzegovina im df_snow in Bosnia and Herz. umbenennen
```{r}
df_snow <- df_snow %>%
  mutate(country = ifelse(country == "Bosnia And Herzegovina", "Bosnia and Herz.", country))
```
```{r}

df_snow %>%
filter(country == "Bosnia and Herz.")
```
```{r}
# entfernen der Kolonne same_name_in_shapefile
df_snow <- df_snow %>%
  select(-same_name_in_shapefile)
```


```{r}
# Mittelwert der Schneehöhe pro Land berechnen
df_snow <- left_join(df_snow, df_snow %>%
                                group_by(country) %>%
                                summarise(height_mean_year = mean(height, na.rm = FALSE)) %>%
                                ungroup() %>%
                                select(country, height_mean_year), by = "country")

# Anzahl der Stationen pro Land berechnen
df_snow <- left_join(df_snow, df_snow %>%
                                  drop_na()  %>%
                                  distinct() %>%
                                  group_by(country) %>%
                                  summarise(station_count = n()) %>%
                                  ungroup() , by = "country")


```
```{r}
# Die Koordinaten werden auf die Mitte des Landes gesetzt
df_snow <- left_join(df_snow, df_snow  %>%
                              group_by(country) %>%
                              summarise(latitude_country = mean(latitude_deg, na.rm = TRUE)) %>%
                              ungroup(), by = "country")

df_snow <- left_join(df_snow, df_snow %>%
                              group_by(country) %>%
                              summarise(longitude_country = mean(longitude_deg, na.rm = TRUE)) %>%
                              ungroup(), by = "country")


```

Shapefile mit Dataframe verbinden

```{r}
europe@data <- merge(europe@data, df_snow, by = "country")
```




```{r}

str(europe@data$winter_month, max.level = 2)
```
Den Datensatz bereinigen
```{r}

europe@data$height <- ifelse(europe@data$height < 0,0, europe@data$height)
europe@data$height <- ifelse(europe@data$height > 9000,0, europe@data$height)
europe@data$height_mean_year <- round(europe@data$height_mean_year, digits = 0)
europe@data$year_2018 <- ifelse(europe@data$year == 2018, europe@data$year, NA)

```

leaflet mit shapefile erstellen
```{r}
# europe_2018 <- europe[europe[[year]] == "2018", ]
# europe_2018 <- europe[europe$year == 2018, ]
europe_2018 <- europe
europe_2018@data <- europe_2018@data %>%
  filter(year == 2018)

# pal <- colorNumeric(
#   palette = "Blues",
#   domain = europe_2018,
#   na.color = "transparent"
# )
```


```{r}
leaflet(europe_2018) %>%
  addTiles() %>%
 addPolygons(color = "white", weight = 0.5, smoothFactor = 0.5,
             opacity = 0.1, fillOpacity = 0.3,
             fillColor = ~colorQuantile("BuPu", height_mean_year)(height_mean_year),
             popup = ~paste0("<strong>", country, "</strong>",
                             "<br>",
                             "Height: ", height_mean_year, " m"))

```


```{r}
stop("leaflet noch nicht fertig")
# create a color palette for the snow height
pal <- colorNumeric(
  palette = "YlOrRd",
  domain = europe@data$year_2018,
  na.color = "transparent"
)
```
```{r}

# create a colored map for the snow height
leaflet(europe) %>%
  addTiles() %>%
    # setView(lng = 10, lat = 0, zoom = 4) %>%
    #   addPolygons(
    #     fillColor = ~pal(height_mean_year),
    #     fillOpacity = 0.8,
    #     color = "#BDBDC3",
    #     weight = 1,
    #     popup = ~htmlEscape(paste0(
    #       "<strong>", country, "</strong>",
    #       "<br>",
    #       "Height: ", height, " m"
    #     ))
    #   ) %>%
    #     addLegend(
    #       pal = pal,
    #       values = ~height,
    #       opacity = 0.8,
    #       title = "Height (m)",
    #       position = "bottomright"
    #     ) %>%
        addPolygons(
          fillColor = ~pal(height_mean_year),
          # ~pal(height_mean_year),
                    # lng = ~longitude_country,
                    # lat = ~latitude_country,
                    stroke = FALSE,
                    # smoothFactor = 0.2,
                    # fillOpacity = 0.8,
                    # popup = ~htmlEscape(paste0(
                    #   "<strong>", country, "</strong>",
                    #   "<br>",
                    #   "Height: ", height, " m"
                    # ))
        )


```

```{r}
```
```{r}
```
```{r}
```
